【裁判字號】    98,交抗,2988
【裁判日期】    981230
【裁判案由】    違反道路交通管理處罰條例
【裁判全文】
臺灣高等法院交通事件裁定            98年度交抗字第2988號
抗  告  人
即受處分人  甲○○
上列抗告人因違反道路交通管理處罰條例案件，不服臺灣桃園地
方法院交通法庭，中華民國98年10月22日所為裁定（98年度交聲
字第1112號），提起抗告，本院裁定如下：
    主  文
抗告駁回。
    理  由
一、原裁定詳如附件所載。
二、本件抗告意旨略以：當天抗告人因NG（本院按應係MC，指女
    性月經）剛來，摩托車上沾滿了NG，急著換褲子，不小心才
    闖了紅燈，可以用規勸單處理嗎。又抗告人肢體殘障，又失
    業很窮，兒子亦身心障礙，要看病也沒錢，實沒有辦法繳納
    罰單云云。
三、經查：證人即本件舉發員警李國於原審結證稱：當時伊站
    立於面向楊湖路2段1巷之交叉路口，面向楊湖路路口，伊可
    以看見2段1巷的紅綠燈號誌，抗告人係從楊湖路一段往湖口
    方向，當時交通燈號是紅燈，所以抗告人是紅燈左轉，當時
    伊看見的燈號是與抗告人相反，伊舉發時看見時是綠燈，因
    而楊湖路上的燈號為紅燈，一般會避免燈號剛變換時取締違
    規，因為有些駕駛人會有搶黃燈的行為；另抗告人違規的時
    間為98年2月1 日下午7時整，取締當時伊確定是固定之紅綠
    燈號而不是閃燈，在取締完抗告人後燈號始轉變為閃燈，開
    單時燈號仍係紅燈狀態等語明確。另原審依職權函查楊梅鎮
    ○○路○段一巷路口之時相變化，該路段於下午16時30分至
    晚間19時之間，係實施時制1 （即為紅、黃、綠三色燈號號
    誌變換）計劃，於晚間19 時始轉換為時制2（閃光）計劃，
    此有桃園縣政府府交工字第0980196550號函及其檢送之楊梅
    鎮○○路○段一巷路口行車管制號誌時制計劃資料表在卷可
    稽，核與本件舉發員警李國證述其開單時仍係固定之紅綠
    燈號，而於取締完後始變換為閃燈狀態等語相符，足證抗告
    人於上揭時間經過上開違規地點時，該路段之燈號原係上開
    時制1之三色燈號號誌，於同日晚間19時後始轉換為時制2之
    閃光燈號，而抗告人當時確有闖紅燈之事實，洵堪認定。原
    審基此認原處分機關裁罰並無不當，而駁回抗告人之聲明異
    議，經核並無違誤。抗告人上開所執其月經來了，非緊急避
    難事由，自不能阻卻違法。又抗告人無力負擔完納罰鍰，應
    敘明理由向處罰機關申請分期繳納（違反道路交通管理事件
    統一裁罰基準及處理細則第60條參照），依法亦無從據此予
    以免罰。是本件抗告，為無理由，應予駁回。
四、據上論結，應依道路交通案件處理辦法第26條，刑事訴訟法
    第412條，裁定如主文。
中    華    民    國    98    年    12    月    30    日
                  刑事第十庭審判長法  官  楊炳禎
                                  法  官  李春地
                                  法  官  陳春秋
以上正本證明與原本無異。
不得再抗告。
                                  書記官  李家敏
中    華    民    國    98    年    12    月    30    日


司法院資訊處製作；財團法人民間司法改革基金會備份。
